【裁判字號】    89,訴,973
【裁判日期】    890731
【裁判案由】    清償債務
【裁判全文】
臺灣桃園地方法院民事判決  八十九年度訴字第九七三號
    原      告  台北銀行股份有限公司
    法定代理人  丙○○
    訴訟代理人  甲○○
    被      告  龍銳國際企
  兼法定代理人  戊○○
    被      告  丁○○
                乙○○
右當事人間請求清償債務事件，本院判決如左：
    主    文
被告應連帶給付原告新台幣肆佰伍拾萬元，及如附表所示之利息及違約金。
訴訟費用由被告連帶負擔。
本判決於原告以新台幣壹佰伍拾萬元或同面額之台北市政府建設公債八十六年度債票
供擔保後，得假執行。
    事    實
甲、原告方面：
  一、聲明：除假執行擔保金額外，如主文所示。
  二、陳述：被告龍銳國際企業有限公司︵下稱龍銳公司︶於民國八十九年四月十八
      日邀同其餘被告戊○○、丁○○、乙○○為連帶保證人分別立具進口融資及委
      任承兌契約二紙，均約定自八十九年四月十八日至九十年四月十八日止，分別
      得在美金壹拾萬元額度內得分次檢具開發遠期信用狀申請書及有關文件，向原
      告申請循環開發遠期信用狀，並以開發信用狀申請書為向原告申請墊款之憑證
      ，且承認以國外銀行押匯扣︵墊︶款金額與存入保證金額之差額為原告墊款金
      額，每筆遠期信用狀之借款期限最長不得超過國外銀行付款日或押匯日起九十
      日，並以每筆遠期信用狀項下匯票到期日或原告通知之到期日為清償日，以國
      外銀行付款日或押匯日或原告墊款日為起息日，利息依起息日原告所訂之外幣
      貸款利率固定計息，借款本息如有一部遲延，其全部債務均視為到期。本息遲
      延違約金逾期在六個月以內部份按未還本金餘額照上開利率百分之十加付，逾
      期超過六個月以上部份照上項標準加倍計付。又原告依約墊付之款項，如龍銳
      公司未依約定期限償還，原告得逕行於任何時日將欠款轉為新台幣借款，借款
      人及保證人對前開折換時日、匯率數額、利率等均無異議。本借款改為新台幣
      借款時，其利率改按新台幣借款當日原告基本放款利率加碼年息百分之一機動
      計息︵訂約當時為年息九．０七％︶，嗣後龍銳公司依據上開契約於八十九年
      四月十八日檢具開發信用狀申請書及相關文件，向原告申請開發國外遠期信用
      狀乙筆，金額為美金二０九、八八０元，經扣除龍銳公司存入保證金二０、九
      八八元差額後，即為原告之墊款金額美金一八八、八九二元，利息起算日︵即
      押匯日︶為八十九年五月十五日，到期日為八十九年八月十三日，詎料，上開
      借款自八十九年六月十五日起，即未按約繳付利息，經定合理期間按約定書第
      十一條之方式催告被告，迄未依約履行，依約定書第六條，全部借款當已屆清
      償期。爰依據進口融資及委任承兌契約第十四條之約定，將前開信用狀墊款於
      八十九年六月二十一日以當日聲請人牌告賣出匯率即一美金兌換新台幣三０．
      八七元之匯率將上開墊款折換為新台幣借款，金額為五、八三一、０九六元，
      經被告清償部份後，迄今尚有如附表所示之本金、利息及違約金尚未清償，依
      法被告等自應負連帶清償責任。
  三、證據：提出進口融資及委任承兌契約影本二紙、開發信用狀申請書、進口賣匯記
      錄單及進口單據通知書等影本各乙紙、約定書影本乙紙、催告函影本乙紙、折換
      新台幣進口結匯計算單影本乙紙、放款主檔明細查詢表一份為證。
乙、被告未於言詞辯論期日到場，亦未提出書狀作何聲明或陳述。
    理    由
一、本件被告未於言詞辯論期日到場，核無民事訴訟法第三百八十六條各款所列情形
    ，應依原告之聲請，由其一造辯論而為判決。
二、本件原告主張被告龍銳公司於八十九年四月十八日邀同其餘被告戊○○、丁○○
    、乙○○為連帶保證人分別立具進口融資及委任承兌契約二紙，均約定自八十九
    年四月十八日至九十年四月十八日止，分別得在美金壹拾萬元額度內得分次檢具
    開發遠期信用狀申請書及有關文件，向原告申請循環開發遠期信用狀，並以開發
    信用狀申請書為向原告申請墊款之憑證，且承認以國外銀行押匯扣︵墊︶款金額
    與存入保證金額之差額為原告墊款金額，每筆遠期信用狀之借款期限最長不得超
    過國外銀行付款日或押匯日起九十日，並以每筆遠期信用狀項下匯票到期日或原
    告通知之到期日為清償日，以國外銀行付款日或押匯日或原告墊款日為起息日，
    利息依起息日原告所訂之外幣貸款利率固定計息，借款本息如有一部遲延，其全
    部債務均視為到期。本息遲延違約金逾期在六個月以內部份按未還本金餘額照上
    開利率百分之十加付，逾期超過六個月以上部份照上項標準加倍計付。又原告依
    約墊付之款項，如龍銳公司未依約定期限償還，原告得逕行於任何時日將欠款轉
    為新台幣借款，借款人及保證人對前開折換時日、匯率數額、利率等均無異議。
    本借款改為新台幣借款時，其利率改按新台幣借款當日原告基本放款利率加碼年
    息百分之一機動計息︵訂約當時為年息九．０七％︶，嗣後龍銳公司依據上開契
    約於八十九年四月十八日檢具開發信用狀申請書及相關文件，向原告申請開發國
    外遠期信用狀乙筆，金額為美金二０九、八八０元，經扣除龍銳公司存入保證金
    二０、九八八元差額後，即為原告之墊款金額美金一八八、八九二元，利息起算
    日︵即押匯日︶為八十九年五月十五日，到期日為八十九年八月十三日，詎料，
    上開借款自八十九年六月十五日起，即未按約繳付利息，經定合理期間按約定書
    第十一條之方式催告被告，迄未依約履行，依約定書第六條，全部借款當已屆清
    償期。爰依據進口融資及委任承兌契約第十四條之約定，將前開信用狀墊款於八
    十九年六月二十一日以當日聲請人牌告賣出匯率即一美金兌換新台幣三０．八七
    元之匯率將上開墊款折換為新台幣借款，金額為五、八三一、０九六元，經被告
    清償部份後，迄今尚有如附表所示之本金、利息及違約金尚未清償，依法被告等
    自應負連帶清償責任之事實，業據其提出與所述相符之進口融資及委任承兌契約
    影本二紙、開發信用狀申請書、進口賣匯記錄單及進口單據通知書等影本各乙紙
    、約定書影本乙紙、催告函影本乙紙、折換新台幣進口結匯計算單影本乙紙、放
    款主檔明細查詢表一份為證，被告經合法送達未於言詞辯論期日到庭，亦無提出
    書狀或主張供本院參酌，應認原告之主張為真實。
三、從而，原告依消費借貸及連帶保證契約請求被告連帶給付借款四百五十萬元，及
    如附表所示之利息及違約金，為有理由，應予准許。
四、原告陳明願供擔保，請求宣告假執行，核無不合，茲酌定相當之擔保金額，予以
    准許。
六、據上論結：本件原告之訴為有理由，依民事訴訟法第三百八十五條第一項前段、
    第八十五條第二項、第三百九十條第二項判決如主文。
中      華      民      國    八十九    年      七      月    三十一    日
                                    臺灣桃園地方法院民事第一庭
~B法      官  邱育佩
右為正本係照原本作成
如對本判決上訴須於判決送達後廿日內向本院提出上訴狀
中      華      民      國    八十九    年      八      月        二    日
~B法院書記官  羅英梅


司法院資訊處製作；財團法人民間司法改革基金會備份。
